臺灣桃園地方法院小額民事判決
111年度壢小字第650號
原      告  國光汽車客運股份有限公司

法定代理人  陳麒盛  
訴訟代理人  耿秉瑞  
被      告  林子淵  

上列當事人間請求損害賠償(交通)事件，本院於民國111年6月20
日言詞辯論終結，判決如下：
    主    文
一、被告應給付原告新臺幣（下同）91,054元，及自民國111年1
    月12日起至清償日止，按週年利率5%計算之利息。
二、訴訟費用1,000元由被告負擔。
三、本判決得假執行。
    理  由  要  領
一、按民事訴訟法第436條之8第1項規定：「關於請求給付金錢
    或其他代替物或有價證券之訴訟，其標的金額或價額在新台
    幣十萬元以下者，適用本章所定之小額程序。」同法第436
    條之18規定：「判決書得僅記載主文，就當事人有爭執事項
    ，於必要時得加記理由要領。」
二、原告主張
　　被告於110年6月12日8時14分許，駕駛車牌號碼000-0000號
    自小客車（下稱肇事車輛），行經桃園市平鎮區台66線東向
    匝道，因未注意車前狀況，撞擊原告所有、訴外人楊翔富駕
    駛之車牌號碼000-00號營業大客車（下稱系爭車輛）。原告
    因而支出必要修復費用共65,142元，並受有不能營業4日之
    損失25,912元，共計91,054元。爰依民法侵權行為之規定，
    提起本件訴訟等語。並聲明：被告應給付原告91,054元，及
    自起訴狀繕本送達翌日起至清償日止，按週年利率5 %計算
    之利息。
三、被告答辯
　　其是撞到前方車輛，並非系爭車輛等語。並聲明：原告之訴
    駁回。
四、是依上開說明，以下僅就被告是否應負損害賠償責任？記載
    理由要領如下：
（一）按民法第191條之2前段規定：「汽車、機車或其他非依軌
      道行駛之動力車輛，在使用中加損害於他人者，駕駛人應
      賠償因此所生之損害。」次按道路交通安全規則第94條第
      1項前段規定：「汽車在同一車道行駛時，除擬超越前車
      外，後車與前車之間應保持隨時可以煞停之距離。」
（二）查道路交通事故現場圖及現場照片所示，肇事車輛前方為
      車號0000-00號自小客車（下稱訴外車輛），訴外車輛前
      方則為系爭車輛（見本院卷第24、29、30頁）。次查被告
      於警詢時陳稱：其駕駛肇事車輛沿台66線行駛，其看到前
      方車輛往前移動，於是其就往前，結果前方車輛煞車，其
      煞不住就撞上了等語（見本院卷第26頁）。再查訴外人馮
      輝合於警詢時陳稱：其駕駛訴外車輛沿台66線行駛，前方
      系爭車輛不知為何停下來，於是其就煞車，後方肇事車輛
      撞上來，其就撞到系爭車輛等語（見本院卷第27頁）。可
      知被告駕駛肇事車輛行經事故地點時，因未保持安全車距
      ，自後撞擊訴外車輛後，再推撞訴外車輛撞擊系爭車輛而
      肇生本件事故。
（三）而依當時天氣晴，日間自然光線，柏油路面乾燥無缺陷亦
      無障礙物，視距良好等一切情狀，有現場照片在卷足憑（
      見本院卷第29、30頁），並無不能注意之情事，被告竟疏
      未注意而未與訴外車輛保持安全車距，其具過失甚明。揆
      諸前揭規定，被告自應就系爭車輛之損害，負侵權行為之
      損害賠償責任。
（四）被告雖辯稱其不是撞到系爭車輛等語。然本件事故既係因
      被告未保持安全車距所致，被告即應就前方訴外車輛及系
      爭車輛所受損害，負侵權行為之損害賠償責任，被告此部
      分所辯，顯然誤解法律規定，並不可採。
五、綜上所述，原告依侵權行為之法律關係，請求被告給付91,0
    54元，及自111年1月12日（見本院卷第19頁）起至清償日止
    ，按週年利率5%計算之利息，為有理由，應予准許。
六、本件係依民事訴訟法第436條之8適用小額訴訟程序所為之判
    決，應就被告敗訴部分，依同法第436條之20規定，依職權
    宣告假執行。
七、本件事證已臻明確，兩造其餘主張陳述及所提之證據，經審
    酌均與本院前揭判斷無影響，毋庸一一論述，附此敘明。
八、訴訟費用負擔之依據：民事訴訟法第78條。並依職權確定訴
    訟費用額如主文第2項所示。
中　　華　　民　　國　　111 　年　　7 　　月　　8 　　日
　　　　　　　　　　　　　中壢簡易庭 法　官 周仕弘
以上為正本係照原本作成。
如不服本判決，應於送達後20日內，向本院提出上訴狀並表明上
訴理由，如於本判決宣示後送達前提起上訴者，應於判決送達後
20日內補提上訴理由書（須附繕本）。
中　　華　　民　　國　　111 　年　　7 　　月　　8 　　日
　　　　　　　　　　　　　　　　　　 書記官 巫嘉芸
附錄：
一、民事訴訟法第436條之24第2項：
　　對於小額程序之第一審裁判上訴或抗告，非以其違背法令為
    理由，不得為之。
二、民事訴訟法第436條之25：
　　上訴狀內應記載上訴理由，表明下列各款事項：
(一)原判決所違背之法令及其具體內容。
(二)依訴訟資料可認為原判決有違背法令之具體事實。